【裁判字號】    97,交抗,250
【裁判日期】    970328
【裁判案由】    聲明異議
【裁判全文】
臺灣高等法院臺中分院交通事件裁定     97年度交抗字第250號
抗  告  人
即受處分人  甲○○
上列抗告人因聲明異議案件，不服臺灣彰化地方法院中華民國97
年1月31日裁定（97年度交聲字第313號，原處分案號：交通部公
路總局臺中區監理所彰化監理站97年1月18日彰監四字第裁64－C
S0000000號裁決書），提起抗告，本院裁定如下：
    主  文
抗告駁回。
    理  由
一、按汽車行駛至交岔路口，其行進、轉彎，應遵守燈光號誌或
    交通指揮人員之指揮，違反者，處新臺幣（下同）一千八百
    元以上五千四百元以下罰鍰，並記違規點數三點，道路交通
    安全規則第102條第1項第1款、道路交通管理處罰條例第53
    條第1項及第63條第1項第3款分別定有明文。又按汽車駕駛
    人有下列情形之一，當場不能或不宜攔截製單舉發者，得對
    汽車所有人逕行舉發之：「七、經以科學儀器取得證據資料
    證明其行為違規。」，道路交通管理處罰條例第7條之2第1
    項亦有明定。
二、本件抗告人即受處分人甲○○（下稱抗告人）於民國（下同
    ）96年12月4日9時35分許，駕駛車牌號碼8P－3925號自用一
    般小貨車，行經臺北縣汐止市○○路○段與長安路口時，因
    有「駕車行經有燈光號誌管制之交岔路口闖紅燈」之違規事
    由，經臺北縣政府警察局汐止分局員警逕行舉發，交通部公
    路總局臺中區監理所彰化監理站查核違規屬實，遂於97年1
    月18日以彰監四字第裁64－CS0000000號裁決書裁處異議人
    罰鍰2,700元，並記違規點數3點。抗告人聲明異議意旨略以
    ：(一)當日是綠燈左轉，由後車輪胎及雙白線為證；(二)第二張
    舉發照片，本車已經離開路口已久，後車燈已經亮起，明顯
    本車是在巷底被拍照，爰聲明異議云云。
三、抗告意旨略以：(一)附上現場照片共3張。(二)本人現場查看，
    地上和樑柱上都沒有明顯註明迴轉區或迎向區，當地人都無
    法認清，何況外地之車輛。(三)路大巷小，而且有OK招牌擋住
    燈號柱等語，為此提起抗告，請撤銷原裁定，更為適當之裁
    定等語。
四、經查：
  (一)本件抗告人甲○○確有駕駛車牌號碼8P－3925號自用一般小
    貨車，於上揭時、地，為警以其行經有燈光號誌管制之交岔
    路口闖越紅燈之違規，逕行舉發等情，除有台北縣政府警察
    局汐止分局北縣警交字第CS0000000號舉發違反道路交通管
    理事件通知單、交通部公路總局臺中區監理所彰化監理站彰
    監四字第裁64－CS0000000號違反道路交通管理事件裁決書
    各乙紙、採證照片2幀附卷可稽外（見原審卷第6、7頁），
    並與臺北縣政府警察局汐止分局96年12月27日北縣警汐交裁
    字第0960040647號回函交通部公路總局臺中區監理所彰化監
    理站之說明相符（見原審卷第10頁），是其違規事實堪以認
    定。
  (二)觀之卷附2幀採證照片（係連續拍攝），其中第一張照片固
    顯示當時路口號誌為紅燈，抗告人駕駛之車輛全身均通過停
    止線，第二張照片則顯示路口燈號仍為紅燈，抗告人車輛亦
    已通過路口，惟按車輛面對圓形紅燈時逕予穿越路口至銜接
    路段，含左轉、直行、迴轉及右轉，即視為闖紅燈之行為；
    又車輛無視於紅燈警示，有穿越路口之意圖，而車身已伸入
    路口範圍者，視同闖紅燈，此有交通部82年4月22日交路字
    第009811號函釋可資參照（見原審卷第11頁），是本件抗告
    人於綠燈時即由大同路三段開始左轉長安路，然其既係於紅
    燈時，始將車輛駛入路口，並轉彎至號誌燈之後，參諸前揭
    函釋意旨，即屬闖紅燈之行為。
  (三)綜上所述，原審以抗告人「駕車行經有燈光號誌管制之交岔
    路口闖紅燈」之違規事實明確，原處分機關以抗告人違反道
    路交通管理處罰條例第53條第1項之規定掣單舉發，並據以
    裁處抗告人罰鍰2,700元，並依同條例第63條第1項第3款規
    定，記違規點數3點，核無違誤，原裁定並無不當之處，抗
    告人仍執陳詞提起抗告，指摘原裁定不當，其抗告為無理由
    ，應予駁回。
五、據上論斷，應依道路交通案件處理辦法第26條、刑事訴訟法
    第412條，裁定如主文。
中    華    民    國    97    年    3     月    28    日
                  交通法庭審判長法  官  陳  朱  貴
                                法  官  郭  同  奇
                                法  官  胡  文  傑
上列正本證明與原本無異。
不得再抗告。
                                書記官  蔡  嘉  萍
中    華    民    國    97    年    3    月    28   日


司法院資訊處製作；財團法人民間司法改革基金會備份。
